ACORDAO-COMPLETO-2454357

ACÓRDÃO 188/2021 ATA 3/2021 - PLENÁRIO

VISTOS, relatados e discutidos estes autos da Solicitação formulada pelo Presidente do Conselho Nacional do Sesi, Sr. Eduardo Eugenio Gouvêa Vieira, requerendo a prorrogação, por sessenta dias, do prazo para entrega do processo de prestação de contas do Serviço Social da Indústria relativo ao exercício financeiro de 2020.
	ACORDAM os Ministros do Tribunal de Contas da União, reunidos na Sessão Ordinária do Plenário, ante as razões expostas pelo Relator, em:
	9.1. conhecer desta Solicitação, com fundamento nos arts. 59, inciso VI, e 62 da Resolução/TCU 259/2014;
	9.2. deferir a prorrogação do prazo para a apresentação do processo de prestação de contas do Serviço Social da Indústria, relativa ao exercício de 2020, por 60 (sessenta) dias, a contar de 31/3/2021;
	9.3. dar ciência desta Deliberação ao Sesi/CN e à Segecex.

Solicitação em que se requer a prorrogação, por sessenta dias, do prazo para entrega da prestação de contas relativa ao exercício de 2020.

Serviço Social da Indústria (Sesi).

3. Entidade: Serviço Social da Indústria (Sesi).

13.1. Ministros presentes: Ana Arraes (Presidente), Benjamin Zymler, Aroldo Cedraz e Raimundo Carreiro.
13.2. Ministros-Substitutos convocados: Augusto Sherman Cavalcanti, Marcos Bemquerer Costa (Relator) e Weder de Oliveira.

ACORDAO-COMPLETO-2464759

Acórdão 573/2021 - Plenário

MARCOS BEMQUERER

Trata-se da Solicitação formulada pelo Presidente do Conselho Nacional do Sesi, Sr. Eduardo Eugenio Gouvêa Vieira, por intermédio do Ofício SESI-CN/SUPEX 0106/2020 (peça 2) , mediante o qual requer prorrogação, por sessenta dias, do prazo para entrega do processo de prestação de contas do Serviço Social da Indústria relativo ao exercício financeiro de 2020.
2.	O solicitante ampara seu pedido em dispositivos da Instrução Normativa/TCU 84/2020, os quais determinam que o relatório de gestão e as demonstrações contábeis da Unidade Prestadora de Contas - UPC sejam publicados até 31 de março do ano seguinte ao ano de referência. 
3.	A fim de justificar seu pleito, o requerente cita as dificuldades impostas pela pandemia oriunda do novo coronavírus, bem como as mudanças no modelo de prestação de contas trazidas pelo normativo acima citado. 
4.	A então Secretaria de Controle Externo do Trabalho e Entidades Paraestatais - SecexTrabalho, pela instrução da peça 3, ressalta que é admissível a solicitação de prorrogação de prazo de entrega da prestação de contas, conforme dispõe o § 8º do inciso IV do art. 8º da IN/TCU 84/2020.
5.	Reproduzo, a seguir, parte da mencionada peça instrutiva (peça 3) :
"6.	Ressalta-se que, para além das inegáveis consequências trazidas pela pandemia de COVID-19 para a dinâmica de trabalho deste ano de 2020 - e certamente do primeiro semestre de 2021 -, as mudanças trazidas ao modelo de prestação de contas pela IN-TCU 84/2020 são, de fato, expressivas, o que, por si só, gerará um custo administrativo para o processo de adaptação das UPCs neste primeiro exercício de sua vigência. Assim, esta Unidade Técnica não vê óbice para que o pedido seja atendido.
7.	Por outro lado, cabe ponderar que o novo prazo de 31 de março, estipulado pelo § 4º do art. 8º da IN-TCU 84/2020, teve como objetivo fomentar a apresentação de relatórios de gestão e demonstrações contábeis mais atuais e, por isso, de maior utilidade para a sociedade e potenciais usuários. Nesse sentido, entende-se que, caso o pedido seja deferido, torna-se importante deixar claro ao solicitante que a prorrogação de prazo ocorreria em caráter excepcional, considerando o contexto da pandemia de COVID-19 aliado ao primeiro ano de implementação do novo modelo trazido pela IN-TCU 84/2020. 
8.	Dessa forma, o solicitante deve ficar ciente de que deverá providenciar as adaptações necessárias para o atendimento do prazo estipulado pelo § 4º do art. 8º da IN-TCU 84/2020 nos exercícios vindouros, de modo a viabilizar a publicação de relatórios de gestão e de demonstrações contábeis a cada 31 de março, fornecendo à sociedade informações mais atuais e úteis, já a partir de 2022.
9.	Tudo isto posto, há que se considerar a limitação trazida pelo § 6º do art. 7º da DN-TCU 187/2020 de que as Unidades Técnicas estão autorizadas a conceder, por iniciativa própria, apenas prorrogações de prazo de até 30 dias em relação aos prazos normalmente fixados pelo TCU."
6.	À vista do exposto, a então SecexTrabalho propõe conhecer desta Solicitação, com fundamento nos artigos 59 e 62 da Resolução-TCU 259/2014, para, deferindo-a, dar ciência da Deliberação que sobrevier ao Serviço Social da Indústria e à Segecex.
	É o Relatório.

não há.

Não atuou.

SOLICITAÇÃO DE PRORROGAÇÃO DE PRAZO PARA A APRESENTAÇÃO DE PRESTAÇÃO DE CONTAS DE UNIDADE JURISDICIONADA. OFERECIMENTO DE RAZÕES SUFICIENTES. DEFERIMENTO. CIÊNCIA AO REQUERENTE E À SEGECEX.

SOLICITAÇÃO (SOLI)

Em exame a Solicitação formulada pelo Presidente do Conselho Nacional do Sesi, Sr. Eduardo Eugenio Gouvêa Vieira, por intermédio do Ofício SESI-CN/SUPEX 0106/2020 (peça 2) , mediante o qual requer prorrogação, por sessenta dias, do prazo para entrega do processo de prestação de contas do Serviço Social da Indústria relativo ao exercício financeiro de 2020.
2.	De acordo com a Decisão Normativa/TCU 187/2020 (Anexo I) , a data limite para o encaminhamento do aludido processo a este Tribunal seria dia 31/3/2021. Segundo o solicitante, as razões para o pleito residem nas dificuldades impostas pela pandemia do novo coronavírus, cujas consequências ainda perduram e geram impacto importante no regime de trabalho do Conselho, bem como na adaptação necessária a implementar as mudanças trazidas no modelo de prestação de contas pela IN/TCU 84/2020.    
3.	A então SecexTrabalho considera plausível a prorrogação de prazo para que o Sesi possa apresentar de forma adequada as informações necessárias e suficientes para demonstrar a regular aplicação dos recursos públicos geridos pela entidade.
4.	Ressalta, outrossim, que o novo prazo de 31 de março, estipulado pelo § 4º do art. 8º da IN/TCU 84/2020, "teve como objetivo fomentar a apresentação de relatórios de gestão e demonstrações contábeis mais atuais e, por isso, de maior utilidade para a sociedade e potenciais usuários". Ademais, a unidade instrutiva pontua que a prorrogação de prazo deveria ocorrer apenas em caráter excepcional, em razão da pandemia atualmente do novo coronavírus, bem como por ser o primeiro ano de implementação do novo modelo trazido pelo normativo precitado. 
5.	Nestes termos, acolho a proposição da unidade especializada, para conceder a prorrogação do prazo, por sessenta dias, para a apresentação da prestação de contas do Serviço Social da Indústria, referente ao exercício de 2020, a contar de 31/3/2021, fim do prazo estabelecido pela IN/TCU 84/2020 e pela DN/TCU 187/2020, dando-se ciência do Acórdão que sobrevier ao requerente e à Segecex.
	Ante o exposto, voto porque seja adotada a Deliberação que ora submeto a este Plenário.
TCU, Sala das Sessões em 3 de fevereiro de 2021.
MARCOS BEMQUERER COSTA
Relator